臺灣高等法院臺南分院刑事判決
111年度金上訴字第44號
上  訴  人  
即  被  告  吳廣超

上列上訴人因詐欺等案件，不服臺灣臺南地方法院110年度金訴
字第231號中華民國110年11月10日第一審判決（起訴案號：臺灣
臺南地方檢察署110年度偵字第1810、2209、2474、2475、2476
、2477號），提起上訴，本院判決如下：
    主  文
上訴駁回。
事實及理由
一、程序說明
　㈠被告經合法傳喚，且符合就審期間而未到庭，有本院傳票送
    達證書及刑事報到單在卷可稽（本院卷第93、95、129頁）
    。其經合法傳喚，無正當之理由不到庭，爰依刑事訴訟法第
    371條規定，不待被告之陳述，逕行判決。
　㈡原判決對共犯黃恆德、蘇嘉榮判處罪刑部分，未據其等上訴
    ，應已確定，此部分不在本院審理範圍。本院審理範圍僅及
    於被告乙○○所犯如判決附表一編號1-6所示之犯行。
二、被告乙○○於本院準備程序時坦承犯罪（本院卷79、85頁），
    且本院審理後，認為原審判決的認定事實、適用法律均無違
    誤，就被告所犯如附表一編號1-6所示三人以上共同詐欺取
    財等罪，各量處有期徒刑1年2月至1年3月之有期徒刑（詳如
    原判決附表一所示），並定應執行刑為有期徒刑1年8月，並
    就未扣案之犯罪所得新臺幣2千元宣告沒收，於全部或一部
    不能沒收或不宜執行沒收時，追徵其價額，核原判決認事用
    法並無不當，量刑亦屬妥適（原判決雖未及審酌組織犯罪防
    制條例第3條第3項有關強制工作之規定，經司法院釋字第81
    2號解釋宣告違憲，自該號解釋公布之日起失其效力，被告
    所犯參與犯罪組織犯行，並無上開已失效宣告強制工作規定
    之適用，惟原判決未對被告宣告強制工作，故不以之為撤銷
    改判之理由），茲引用之（如附件）。
三、被告上訴理由雖曾稱其不知所領包裹之內容物，至警方拘提
    時方知情，且其尚有未成年子女待扶養，請求從輕量刑，惟
    其於本院準備程序時，業已陳明其坦承犯行，上訴係認原審
    量刑過重（本院卷第78、79、85頁），故本件被告上訴有無
    理由，應審究者為原審對被告之量刑是否過重。查原審判決
    就被告量刑部分，已審酌刑法第57條規定之多款量刑事由，
    諸如被告之犯罪動機、目的，被告之品行、所生危害、犯後
    態度，及被告智識程度、生活狀況，並未逾越法定刑度，亦
    無濫用裁量之情事，且被告如原判決附表一編號1-6所示從
    一重處斷之刑法第339條之4第1項第2款三人以上共同犯詐欺
    取財罪，其法定刑1年以上7年以下有期徒刑，原審就被告所
    犯三人以上共同犯詐欺取財6罪，其量處之刑期，除原判決
    附表一編號2量處有期徒刑1年3月外，其餘均量處有期徒刑1
    年2月，僅在法定最低本刑之上酌加2、3月，定應執行有期
    徒刑1年8月，實已寬縱，客觀上並無過重疑慮，被告上訴指
    摘原審量刑過重，並無理由，應予駁回。
據上論結，應依刑事訴訟法第368條、第373、371條，判決如主
文。
本案經檢察官黃齡慧提起公訴，檢察官章京文到庭執行職務。
中　　華　　民　　國　　111 　年　　3 　　月　　22　　日
                   刑事第五庭   審判長法  官　蔡廷宜
                                      法  官　翁世容
                                      法　官  林坤志
以上正本證明與原本無異。
如不服本判決應於收受送達後20日內向本院提出上訴書狀，其未
敘述上訴理由者，並得於提起上訴後20日內向本院補提理由書（
均須按他造當事人之人數附繕本）「切勿逕送上級法院」。
　　　　　　　　　　　　　　　　　　　書記官  凌昇裕　　
中　　華　　民　　國　　111 　年　　3 　　月　　22　　日
附錄本案論罪科刑法條：
洗錢防制法第2條
本法所稱洗錢，指下列行為：
一、意圖掩飾或隱匿特定犯罪所得來源，或使他人逃避刑事追訴
    ，而移轉或變更特定犯罪所得。
二、掩飾或隱匿特定犯罪所得之本質、來源、去向、所在、所有
    權、處分權或其他權益者。
三、收受、持有或使用他人之特定犯罪所得。

洗錢防制法第14條
有第二條各款所列洗錢行為者，處7年以下有期徒刑，併科新臺
幣5百萬元以下罰金。
前項之未遂犯罰之。
前二項情形，不得科以超過其特定犯罪所定最重本刑之刑。

中華民國刑法第339條之4
犯第339條詐欺罪而有下列情形之一者，處1年以上7年以下有期
徒刑，得併科1百萬元以下罰金：
一、冒用政府機關或公務員名義犯之。
二、三人以上共同犯之。
三、以廣播電視、電子通訊、網際網路或其他媒體等傳播工具，
    對公眾散布而犯之。
前項之未遂犯罰之。

附件：
臺灣臺南地方法院刑事判決
110年度金訴字第231號
公　訴　人　臺灣臺南地方檢察署檢察官
被　　　告　乙○○　
　　　　　　黃恆德　
　　　　　　蘇嘉榮　
上列被告因詐欺等案件，經檢察官提起公訴（110年度偵字第181
0、2209、2474、2475、2476、2477號），被告3人均於本院受命
法官行準備程序中就被訴之事實為有罪之陳述，經合議庭裁定改
由受命法官獨任依簡式審判程序審理，並判決如下：
    主  文
乙○○犯如附表一編號1至6所示之罪，各處如附表一編號1至6「罪
刑」欄所示之刑。應執行有期徒刑壹年捌月。未扣案之犯罪所得
新臺幣貳仟元沒收，於全部或一部不能沒收或不宜執行沒收時，
追徵其價額。
黃恆德犯如附表一編號1至6所示之罪，均累犯，各處如附表一編
號1至6「罪刑」欄所示之刑。應執行有期徒刑壹年玖月。
蘇嘉榮犯如附表一編號1、附表二編號1至6所示之罪，各處如附
表一編號1、附表二編號1至6「罪刑」欄所示之刑。應執行有期
徒刑壹年捌月。未扣案之犯罪所得新臺幣肆萬柒仟肆佰零參元沒
收，於全部或一部不能沒收或不宜執行沒收時，追徵其價額。
    犯罪事實及理由：
    乙○○、黃恆德基於參與犯罪組織之犯意，於民國109年3月間
    ，加入由綽號「文魁」、「檳榔」等真實身分不詳之成年人
    所組成之3人以上，以實施詐術為手段，具有持續性及牟利
    性之有結構性組織之詐欺集團（蘇嘉榮於先前已加入該詐欺
    集團），由蘇嘉榮擔任該詐欺集團車手、綽號「文魁」、「
    檳榔」之人擔任收簿手，乙○○、黃恆德、蘇嘉榮、綽號「文
    魁」、「檳榔」之人及其他詐欺集團成員，共同意圖為自己
    不法之所有，基於三人以上共同詐欺取財及洗錢之犯意聯絡
    ，分別為下列犯行：
一、黃恆德於109年3月24日15時12分前當日某時，受綽號「檳榔
    」之人指示，以每次新臺幣（下同）2,000元代價，交代乙○○去領取裝有人頭帳戶之包裹，乙○○遂駕駛車牌號碼0000-00
    號自小客車邀集不知情之王新丰（由檢察官另為不起訴處分
    ），一同於109年3月24日15時12分至高雄市○○區○○○路000號
    「大順郵局」I郵箱提領包裹，起先由乙○○提領，然因提領
    密碼有誤，再改由王新丰前往提領，並取得裝有葉家其（由
    檢察官另行偵查）申辦如附表一所示人頭帳戶之包裹，乙○○
    將包裹交付給黃恆德後，取得黃恆德給予之2,000元報酬。
    黃恆德將上開包裹交付予綽號「檳榔」所指定之人後，該詐
    欺集團成員隨即向如附表一所示之被害人行騙得逞（詐欺方
    式、匯款時間及金額、匯入之人頭帳戶、提領時間、地點、
    金額及提款人，均詳如附表一所示），再由蘇嘉榮（蘇嘉榮
    就附表一編號3、6所涉之參與犯罪組織、加重詐欺、一般洗
    錢罪部分，另經本院以110年度金訴字第89號判處罪刑，不
    在本案起訴範圍）、該詐欺集團其他成員提領詐欺款項，並
    交予指定之人，蘇嘉榮因此取得提領金額百分之十之報酬。
二、蘇嘉榮另依該詐欺集團成員指示，迨詐欺集團成員向如附表
    二所示之被害人行騙得逞後，前往提領詐欺款項（詐欺方式
    、匯款時間及金額、匯入之人頭帳戶、提領時間、地點、金
    額及提款人，均詳如附表二所示），並交予指定之人，且因
    此取得提領金額百分之十之報酬。
    理  由
壹、證據能力：
一、供述證據部分：
    按簡式審判程序之證據調查，不受第159條第1項之限制，刑
    事訴訟法第273條之2定有明文，是於行簡式審判程序之案件
    ，被告以外之人於審判外之陳述，除有其他不得作為證據之
    法定事由外，應認具有證據能力。本判決所援引被告以外之
    人於審判外之陳述，因本案採行簡式審判程序，復無其他不
    得作為證據之法定事由，依上說明，應認均具有證據能力。
二、非供述證據部分：
    至於卷內所存經本院引用為證據之非供述證據部分，與本案
    待證事實間均具有關連性，且無證據證明係公務員違背法定
    程序所取得，是依刑事訴訟法第158條之4之反面解釋，自有
    證據能力。
貳、證據名稱：
一、被告乙○○、黃恆德、蘇嘉榮於警詢、偵查、本院準備及簡式
    審判中之自白，以及彼此之證述。
二、證人王新丰、如附表一、二所示被害人之證述。　　
三、提領一覽表（110年度偵字第1810號所附警卷頁5-6、119、1
    23、127、131、135、141）、反詐騙諮詢專線紀錄表（110
    年度偵字第1810號所附警卷頁31、45、51、61、71、79、89
    、99、107、113、110年度偵字第2209號所附警卷頁28-30、
    110年度偵字第2474號所附警卷頁97-98、111-112、110年度
    偵字第2475號所附警卷頁57-58、71-72、78、107-108、124
    -125）、交易明細（110年度偵字第1810號所附警卷頁33、7
    3、95）、匯款單據（110年度偵字第1810號所附警卷頁43、
    53、110年度偵字第2474號所附警卷頁114、110年度偵字第2
    475號所附警卷頁73、103、117）、與詐騙集團成員之LINE
    訊息（110年度偵字第1810號所附警卷頁81-84、110年度偵
    字第2474號所附警卷頁101、110年度偵字第2475號所附警卷
    頁61、102、115、129-130）、受理詐騙帳戶通報警示簡便
    格式表（110年度偵字第1810號所附警卷頁97）、轉帳訊息
    （110年度偵字第1810號所附警卷頁115、110年度偵字第247
    5號所附警卷頁86-90）、通聯紀錄（110年度偵字第1810號
    所附警卷頁117、110年度偵字第2475號所附警卷頁116）、
    照片（110年度偵字第1810號所附警卷頁121、125-126、129
    -130、133、137-139、143、110年度偵字第1810號偵卷頁11
    7-119、173、110年度偵字第2209號所附警卷頁5、26、110
    年度偵字第2474號所附警卷頁22-24、50-53、59-63、71、1
    10年度偵字第2475號所附警卷頁38-41、46-51、120、雄檢1
    10年度他字第3483號頁8-12）、台灣銀行營業部109年4月20
    日營存字第10900382541號函及其檢附之資料（110年度偵字
    第1810號所附警卷頁145-150）、帳戶交易明細（110年度偵
    字第1810號所附警卷頁153、161、169、185、195、110年度
    偵字第2209號所附警卷頁22-25）、帳戶客戶基本資料表（1
    10年度偵字第1810號所附警卷頁157）、中華郵政股份有限
    公司109年4月21日儲字第1090095429號函及其檢附之資料（
    110年度偵字第1810號所附警卷頁163-165）、中華郵政股份
    有限公司109年8月14日儲字第1090200990號函及其檢附之資
    料（110年度偵字第1810號所附警卷頁171-177）、玉山銀行
    個金集中部109年8月27日玉山個（集中）字第1090101352號
    函及其檢附之資料（110年度偵字第1810號所附警卷頁179-1
    81）、台灣銀行營業部109年8月26日營存字第10900894021
    號函及其檢附之資料（110年度偵字第1810號所附警卷頁187
    -192）、台灣銀行營業部110年3月22日營存字第1105002642
    1號函及其檢附之資料（110年度偵字第1810號偵卷頁141-14
    6、第2209號頁123-128、第2474號頁175-180、第2475號頁7
    3-78）、台灣中小企業銀行八德分行110年3月22日八德字第
    1108001436號函及其檢附之資料（110年度偵字第1810號偵
    卷頁147-149、第2209號頁129-130、第2474號頁181-182、
    第2475號頁79-80）、中國信託商業銀行股份有限公司110年
    3月24日中信銀字第110224839070176號函及其檢附之資料（
    110年度偵字第1810號偵卷頁151-155、第2209號頁131-133
    、第2474號頁183-185、第2475號頁81-83）、中華郵政股份
    有限公司110年5月14日儲字第1100128108號函（110年度偵
    字第1810號偵卷頁177-179）、新北市政府警察局刑事警察
    大隊110年3月17日新北警刑八字第1104483694號函及其檢附
    之資料（110年度偵字第2209號偵卷頁107-112）、手機通訊
    畫面（110年度偵字第2474號所附警卷頁41）、受理各類案
    件紀錄表（110年度偵字第2474號所附警卷頁96、103、110
    年度偵字第2475號所附警卷頁56、110年度偵字第2475號所
    附警卷頁63、75、100、105）、受理刑事案件三聯單（110
    年度偵字第2474號所附警卷頁99、104-105、116、110年度
    偵字第2475號所附警卷頁59、64-65、76-77、97-99、106、
    122）、包裹憑條（110年度偵字第2474號所附警卷頁100、1
    10年度偵字第2475號所附警卷頁60）、陳報單（110年度偵
    字第2474號所附警卷頁102、110年度偵字第2475號所附警卷
    頁62、74、93、104、121）、受理詐騙帳戶通報警示簡便格
    式表（110年度偵字第2474號所附警卷頁110、110年度偵字
    第2475號所附警卷頁70、79、101、109、123、128）、台灣
    銀行板新分行109年9月16日板新字第10950008401號函及其
    檢附之資料（110年度偵字第2474號所附警卷頁191-198）、
    扣押筆錄、扣押物品目錄表、扣押物品收據（110年度偵字
    第2475號所附警卷頁20-25、110年度偵字第2477號所附警卷
    頁15-20）、金融機構聯防機制通報單（110年度偵字第2475
    號所附警卷頁110）。
參、論罪：
一、被告乙○○、黃恆德部分：
　㈠核被告2人就附表一編號2所為，均係犯組織犯罪防制條例第3
    條第1項後段之參與犯罪組織罪、刑法第339條之4第1項第2
    款之三人以上共同詐欺取財罪、洗錢防制法第14條第1項之
    洗錢罪；就附表一編號1、3至6所為，均係犯刑法第339條之
    4第1項第2款之三人以上共同詐欺取財罪、洗錢防制法第14
    條第1項之洗錢罪。
  ㈡被告2人與被告蘇嘉榮、前述詐欺集團成員間，分別就上開犯
    行，均有犯意聯絡及行為分擔，應論以共同正犯。
  ㈢被告2人就附表一編號1至6所示犯行，均係以一行為同時觸犯
    上開各罪，為想像競合犯，各應依刑法第55條規定，從一重
    之三人以上共同詐欺取財罪處斷。
　㈣被告2人就附表一編號1至6所示犯行，被害人不同，侵害法益
    各異，顯係犯意各別，行為互殊，應予分論併罰。
二、被告蘇嘉榮部分：　　
　㈠核被告蘇嘉榮所為，就附表一編號1、附表二編號1至6所為，
    均係犯刑法第339條之4第1項第2款之三人以上共同詐欺取財
    罪、洗錢防制法第14條第1項之洗錢罪。
　㈡被告蘇嘉榮與被告乙○○、黃恆德、前述詐欺集團成員間，分
    別就上開犯行，均有犯意聯絡及行為分擔，應論以共同正犯
    。
　㈢被告蘇嘉榮就附表一編號1、附表二編號1至6所示犯行，均係
    以一行為同時觸犯上開各罪，為想像競合犯，各應依刑法第
    55條規定，從一重之三人以上共同詐欺取財罪處斷。
　㈣被告蘇嘉榮就附表一編號1、附表二編號1至6所示犯行，被害
    人不同，侵害法益各異，顯係犯意各別，行為互殊，應予分
    論併罰。　
肆、科刑：
一、被告黃恆德累犯加重部分：　　
    被告黃恆德前因違反毒品危害防制條例案件，分別經本院㈠
    以106年度訴字第1407號判處有期徒刑6月；㈡以108年度聲字
    第537號裁定應執行有期徒刑4月確定，上開二案接續執行，
    於108年11月22日縮刑期滿執行完畢等情，有臺灣高等法院
    被告前案紀錄表存卷可參，是被告黃恆德於受徒刑之執行完
    畢後，5年內故意再分別犯本案有期徒刑以上之各罪，均為
    累犯。而依司法院釋字第775號解釋之解釋文及理由意旨，
    係指構成累犯者，不分情節，一律加重最低本刑，於不符合
    刑法第59條所定要件之情形下，致生行為人所受之刑罰超過
    其所應負擔罪責之個案，不符罪刑相當原則、比例原則，於
    此範圍內，在刑法第47條第1項修正前，為避免發生上述罪
    刑不相當的情形，法院就該個案應裁量是否加重最低本刑；
    依此，該解釋係指個案應量處最低法定刑、又無法適用刑法
    第59條規定減輕之情形，法院應依此解釋意旨裁量不予加重
    最低本刑。然本案被告黃恆德並無上開解釋文所示情形，本
    院認依刑法累犯規定加重其刑，並無使被告黃恆德所受之刑
    罰超過其所應負擔罪責，而違反罪刑相當原則、比例原則之
    情形，是被告黃恆德本案犯行，均應依刑法第47條第1項規
    定加重其刑。
二、按想像競合犯之處斷刑，本質上係「刑之合併」。其所謂從
    一重處斷，乃將想像競合犯組成之評價上數罪，合併為科刑
    一罪，其所對應之刑罰，亦合併其評價上數罪之數法定刑，
    而為一個處斷刑。易言之，想像競合犯侵害數法益者皆成立
    犯罪，論罪時必須輕、重罪併舉論述，同時宣告所犯各罪名
    ，包括各罪有無加重、減免其刑之情形，亦應說明論列，量
    刑時併衡酌輕罪部分量刑事由，評價始為充足，然後依刑法
    第55條前段規定「從一重處斷」，非謂對於其餘各罪可置而
    不論。因此，法院決定處斷刑時，雖以其中最重罪名之法定
    刑，做為裁量之準據，惟於裁量其輕重時，仍應將輕罪合併
    評價在內。經查，被告乙○○、黃恆德就本案參與犯罪組織、
    洗錢犯行；被告蘇嘉榮就本案洗錢犯行，均於偵查及審判中
    自白，原應各依組織犯罪條例第8條第1項後段、洗錢防制法
    第16條第2項規定減輕其刑，惟其等所犯之參與犯罪組織罪
    或洗錢罪，均屬想像競合犯之輕罪，並已從一重之三人以上
    共同詐欺取財罪處斷，因重罪並無法定減刑事由，無從逕依
    上開規定減輕其刑，惟本院於量刑時，仍併予審酌上開減刑
    事由，附此敘明。
三、爰審酌被告3人不思以正當方法賺取所需，竟貪圖不法利益
    參與本案犯行，使詐欺集團得以此方式坐領不法利益，非但
    造成被害人受有財產上之損失，更助長詐騙歪風及嚴重影響
    社會治安，實有不該；復考量被告3人於犯後坦承犯行之態
    度，惟均未與本案被害人達成和解或賠償損害，兼衡被告乙○○供稱為高中肄業、在菜市場打工、月薪約3萬元、需扶養1
    名未成年子女、家庭經濟狀況勉持；被告黃恆德供稱為高中
    肄業、從事手機維修、月薪約2萬8千元至3萬元、家庭經濟
    狀況勉持；被告蘇嘉榮供稱為國小畢業、因罹患口腔癌無法
    工作、家庭經濟狀況不佳等一切情狀，分別量處如附表一、
    二「罪刑」欄所示之刑，並定其等應執行刑如主文所示。　
    　
伍、不予諭知強制工作：　　
　㈠按行為人以一行為觸犯組織犯罪防制條例第3條第1項後段之
    參與犯罪組織罪及刑法第339條之4第1項第2款之加重詐欺取
    財罪，依想像競合犯規定，從一重之加重詐欺取財罪處斷而
    為科刑時，因所犯輕罪（參與犯罪組織罪）之刑罰以外之法
    律效果，即組織犯罪防制條例第3條第3項強制工作之規定，
    並未被重罪所吸收，仍應一併適用。惟該條例所規定之強制
    工作，性質上原係對於有犯罪習慣，或因遊蕩、懶惰成習而
    犯罪者，所為之處置，修正後該條例既已排除常習性要件，
    從而，本於法律合憲性解釋原則，依司法院釋字第471號關
    於行為人有無預防矯治其社會危險性之必要，及比例原則等
    與解釋意旨不相衝突之解釋方法，為目的性限縮，對犯該條
    例第3條第1項之參與犯罪組織罪者，視其行為之嚴重性、表
    現之危險性、對於未來行為之期待性，以及所採措施與預防
    矯治目的所需程度，於有預防矯治其社會危險性之必要，且
    符合比例原則之範圍內，由法院依該條例第3條第3項規定，
    一併宣告刑前強制工作（最高法院刑事大法庭108年度台上
    大字第2306號裁定意旨參照）。
  ㈡經查，被告乙○○、黃恆德雖加入具有持續性、牟利性之結構
    性犯罪組織即本案詐欺集團，並擔任收取人頭帳戶包裹之角
    色，而一同詐欺被害人，所為固可非議，惟被告2人加入時
    間尚短，參與犯罪之程度有限，衡以被告2人犯後坦承犯行
    ，實有悔意，難認已達嚴重危害社會之程度。再審酌被告2
    人分別供陳在菜市場打工、從事手機維修等情，足認其等尚
    知以工作賺取金錢收入，誠難僅憑被告2人犯本案加重詐欺
    犯行，即認有犯罪習慣。是依比例原則，並綜合被告2人所
    表現之危險性及對其未來之期待性綜合判斷，本院認對被告
    2人宣告有期徒刑之刑，已足與本案犯行之處罰相當，足使
    其等記取教訓，並達懲罰、矯治之目的，對於未來正向行為
    仍具期待可能性，尚未達須以保安處分預防矯治之程度而有
    施以強制工作之必要，爰不另為強制工作之諭知。　　
陸、沒收：
　　被告乙○○、蘇嘉榮分別因本案犯行，被告乙○○獲取2千元報
    酬、被告蘇嘉榮則獲取提領金額百分之十之報酬共47,403元
    （計算式：【20,005+20,005+20,005+20,000+20,000+20,00
    0+20,000+9,000+20,000+23,000+60,000+28,000+60,000+40
    ,000+20,005+15,005+20,005+10,005+1,000+20,000+8,000
    】x0.1=47403.5，取至整數為47,403），業據其等供述明確
    ，核屬其等之犯罪所得，且尚未扣案，自均應依刑法第38條
    之1第1項前段、第3項規定宣告沒收，於全部或一部不能沒
    收或不宜執行沒收時，追徵其價額。　　　　
據上論斷，應依刑事訴訟法第273 條之1 第1 項、第299 條第1
項前段，判決如主文。
本案經檢察官黃齡慧提起公訴，檢察官莊士嶔到庭執行職務。

中　　華　　民　　國　　110 　年　　11　　月　　10　　日
　　　　　　　　　刑事第十五庭  法　官　陳貽明
以上正本證明與原本無異。
如不服本判決應於收受本判決後20日內向本院提出上訴書狀，並
應敘述具體理由。其未敘述上訴理由者，應於上訴期間屆滿後20
日內向本院補提理由書狀（均須按他造當事人之人數附繕本）「
切勿逕送上級法院」。 
　　　　　　　　　　　　　　　　書記官  洪翊學
中　　華　　民　　國　　110 　年　　11　　月　　10　　日

【附表一】
編號 被害人 詐騙方式 匯款時間（民國） 金額（新臺幣） 匯入之人頭帳戶 提領時間 （民國） 提領地點 提領金額 （新臺幣 ） 提款人   罪刑 １ 甲○○(提告) 詐欺集團成員於109年3月30日10時30分許撥打電話予甲○○佯裝為友人「美卿」佯稱需借款，致甲○○陷於錯誤，依指示前往匯款。 109年3月30日11時13分 6萬 葉家其申辦之台灣銀行板新分行帳號 000000000000號帳戶  109年3月30日13時29至31分 臺南市○區○○路0段000號「鹽埕郵局」 20,005、 20,005、 20,005 蘇嘉榮 乙○○犯三人以上共同詐欺取財罪，處有期徒刑壹年貳月。  黃恆德犯三人以上共同詐欺取財罪，累犯，處有期徒刑壹年參月。  蘇嘉榮犯三人以上共同詐欺取財罪，處有期徒刑壹年貳月。 ２ 丑○○ (提告) 詐欺集團成員於109年3月27日10時20分許撥打電話予丑○○佯裝為友人吳政彥佯稱需借款，致丑○○陷於錯誤，依指示前往匯款。 109年3月27日12時 5萬 葉家其申辦之中國信託商業銀行帳號 000000000000號帳戶 109年3月27日13時7至9分 無記載 2萬、 2萬、 1萬 詐欺集團不詳成員 乙○○犯三人以上共同詐欺取財罪，處有期徒刑壹年參月。  黃恆德犯三人以上共同詐欺取財罪，累犯，處有期徒刑壹年肆月。 ３ 子○○ (未提告) 詐欺集團成員於109年3月29日16時7分許撥打電話予子○○佯裝為親戚林家宇佯稱需借款，致子○○陷於錯誤，依指示請劉彥豪代為匯款。 由劉彥豪於109年3月30日12時40分代為匯款 5萬 葉家其申辦之台灣銀行板新分行帳號 000000000000號帳戶 109年3月30日12時43至44分 臺南市○○區○○○路0段00號家樂福2樓所設之新光銀行ATM 20,005、 20,005、 10,005 蘇嘉榮 乙○○犯三人以上共同詐欺取財罪，處有期徒刑壹年貳月。  黃恆德犯三人以上共同詐欺取財罪，累犯，處有期徒刑壹年參月。 ４ 庚○○ (提告) 詐欺集團成員於109年3月29日17時19分許撥打電話予庚○○佯裝為友人佯稱需借款，致庚○○陷於錯誤，依指示前往匯款。 109年3月30日11時12分 5萬 葉家其申辦之臺灣中小企銀帳號 00000000000號帳戶 109年3月30日11時36至38分 無記載 2萬0,005、 2萬0,005、 2萬0,005、 2萬0,005 詐欺集團不詳成員 乙○○犯三人以上共同詐欺取財罪，處有期徒刑壹年貳月。  黃恆德犯三人以上共同詐欺取財罪，累犯，處有期徒刑壹年參月。 ５ 辛○○ (提告) 詐欺集團成員於109年3月29日19時34分許撥打電話予辛○○佯裝為友人CHRIS佯稱需借款，致辛○○陷於錯誤，依指示前往匯款。 109年3月30日11時17分 3萬 葉家其申辦之臺灣中小企銀帳號 00000000000號帳戶    詐欺集團不詳成員 乙○○犯三人以上共同詐欺取財罪，處有期徒刑壹年貳月。  黃恆德犯三人以上共同詐欺取財罪，累犯，處有期徒刑壹年參月。 ６ 丙○○ (提告) 詐欺集團成員於109年3月31日16時16分許撥打電話予丙○○佯稱網路系統錯誤，致丙○○陷於錯誤，依指示前往匯款。 109年3月31日16時59分至17時2分 49985、 24123 葉家其申辦之台灣銀行板新分行帳號 000000000000號帳戶 109年3月31日17時17至19分 臺南市○○區○○○路0段00號家樂福2樓所設之新光銀行ATM 20,005、 20,005、 20,005、 14,005 蘇嘉榮 乙○○犯三人以上共同詐欺取財罪，處有期徒刑壹年貳月。  黃恆德犯三人以上共同詐欺取財罪，累犯，處有期徒刑壹年參月。 


【附表二】
編號 被害人 詐騙方式 匯款時間（民國） 金額（新臺幣） 匯入之人頭帳戶 提領時間 （民國） 提領地點 提領金額 （新臺幣 ） 提款人 罪名、宣告刑及沒收 １ 戊○○(提告) 詐欺集團成員於109年4月8日19時許撥打電話予戊○○佯裝為友人蔡襄理佯稱需借款，致戊○○陷於錯誤，依指示前往匯款。 109年4月9日15時10分 9萬 白恆吉申辦之永豐銀行000-00000000000000號帳戶 109年4月9日15時31至37分 臺南市○區○○路0號「新義郵局」 2萬、 2萬、 2萬、 2萬、 9000 蘇嘉榮 蘇嘉榮犯三人以上共同詐欺取財罪，處有期徒刑壹年貳月。 ２ 丁○○(提告) 詐欺集團成員於109年4月11日20時31分許撥打電話予丁○○佯裝為網路系統錯誤，致丁○○陷於錯誤，依指示前往匯款。 109年4月11日21時48分 45678（不含手續費） 段葳申辦之金門郵局000-00000000000000號帳戶 109年4月11日21時35分至22時8分 臺南市○區○○路0號「新義郵局」 2萬、 23000、 6萬、 28000 蘇嘉榮 蘇嘉榮犯三人以上共同詐欺取財罪，處有期徒刑壹年貳月。 ３ 癸○○ (提告) 詐欺集團成員於109年4月11日20時20分許撥打電話予癸○○佯裝為網路系統錯誤，致癸○○陷於錯誤，依指示前往匯款。 109年4月11日21時25至55分 29912、 13570、 29985、 11970（ 不含手續費） 段葳申辦之金門郵局000-00000000000000號帳戶    蘇嘉榮 蘇嘉榮犯三人以上共同詐欺取財罪，處有期徒刑壹年貳月。 ４ 己○○(提告) 詐欺集團成員於109年7月28日15時16分許以LINE將己○○加入好友，並佯裝為友人黃菁菁佯稱需借款，致己○○陷於錯誤，依指示前往匯款。 109年7月29日11時22分 10萬 李家琦申辦之蘆洲郵局000-00000000000000號帳戶 109年7月29日12時59分至13時 臺南市○區○○路0號「新義郵局」 6萬、 4萬 蘇嘉榮 蘇嘉榮犯三人以上共同詐欺取財罪，處有期徒刑壹年貳月。 ５ 壬○○(提告) 詐欺集團成員於109年8月1日17時16分許撥打電話予壬○○佯裝為網路系統錯誤，致壬○○陷於錯誤，依指示前往匯款。 109年8月1日18時35分、49分 29988、 29988 劉慶昌申辦之玉山銀行000-0000000000000號帳戶 109年8月1日18時46分 臺南市○區○○路000號「京城銀行新興分行」 20005、 15005 蘇嘉榮 蘇嘉榮犯三人以上共同詐欺取財罪，處有期徒刑壹年貳月。       109年8月1日19時3至4分 臺南市○區○○路0段000號「大同路郵局」 20005、 10005   ６ 寅○○ (提告) 詐欺集團成員於109年7月30日21時30分許撥打電話予寅○○佯裝為網路系統錯誤，致寅○○陷於錯誤，依指示前往匯款。 109年7月31日18時53分 29213 鍾士鈞申辦之中國信託商業銀行岡山分行帳號000000000000號帳戶 109年7月31日18時56分 臺南市○區○○路000○000號「京城銀行新興分行」 1000 蘇嘉榮 蘇嘉榮犯三人以上共同詐欺取財罪，處有期徒刑壹年貳月。       109年7月31日19時16至17分 臺南市○區○○路0號「新義郵局」 2萬、 8000   

附錄論罪科刑法條全文：
組織犯罪防制條例第3條
發起、主持、操縱或指揮犯罪組織者，處3年以上10年以下有期
徒刑，得併科新臺幣1億元以下罰金；參與者，處6月以上5年以
下有期徒刑，得併科新臺幣1千萬元以下罰金。但參與情節輕微
者，得減輕或免除其刑。
具公務員或經選舉產生之公職人員之身分，犯前項之罪者，加重
其刑至二分之一。
犯第1項之罪者，應於刑之執行前，令入勞動場所，強制工作，
其期間為3年。
前項之強制工作，準用刑法第90條第2項但書、第3項及第98條第
2項、第3項規定。
以言語、舉動、文字或其他方法，明示或暗示其為犯罪組織之成
員，或與犯罪組織或其成員有關聯，而要求他人為下列行為之一
者，處3年以下有期徒刑，得併科新臺幣3百萬元以下罰金：
一、出售財產、商業組織之出資或股份或放棄經營權。
二、配合辦理都市更新重建之處理程序。
三、購買商品或支付勞務報酬。
四、履行債務或接受債務協商之內容。
前項犯罪組織，不以現存者為必要。
以第5項之行為，使人行無義務之事或妨害其行使權利者，亦同
。
第5項、第7項之未遂犯罰之。

洗錢防制法第14條
有第二條各款所列洗錢行為者，處7年以下有期徒刑，併科新臺
幣5百萬元以下罰金。
前項之未遂犯罰之。
前二項情形，不得科以超過其特定犯罪所定最重本刑之刑。

中華民國刑法第339條之4
犯第339條詐欺罪而有下列情形之一者，處1年以上7年以下有期
徒刑，得併科1百萬元以下罰金：
一、冒用政府機關或公務員名義犯之。
二、三人以上共同犯之。
三、以廣播電視、電子通訊、網際網路或其他媒體等傳播工具，
    對公眾散布而犯之。
前項之未遂犯罰之。